【裁判字號】    92,訴,2207
【裁判日期】    921120
【裁判案由】    毒品危害防制條例
【裁判全文】
臺灣臺中地方法院刑事判決                        九十二年度訴字第二二○七號
    公  訴  人  臺灣臺中地方法院檢察署檢察官
    被      告  乙○○  男  三.
右列被告因違反毒品危害防制條例案件，經檢察官提起公訴（九十二年度毒偵字第二
三七四號），及移送併辦（九十二年度毒偵字第二九九八號），本院合議庭裁定進行
簡式審判程序，判決如左：
    主  文
乙○○連續施用第一級毒品，累犯，處有期徒刑壹年。扣案之注射針筒壹支沒收。
    事  實
一、乙○○前因違反毒品危害防制條例案件，經本院以八十八年度訴字第八九號判決
    判處應執行有期徒刑一年十月，於民國九十年八月十八日執行完畢。乙○○又因
    施用毒品案件，經觀察、勒戒後，認無繼續施用毒品之傾向，由本院於八十七年
    七月二十一日，以八十六年度訴字第一九四六號判決免刑確定；又因施用第一、
    二級毒品案件，經觀察、勒戒後，認有繼續施用毒品之傾向，經本院裁定令入戒
    治處所施以強制戒治一年，又其刑事部分，業於八十七年十二月二十二日，經臺
    灣臺中地方法院檢察署檢察官以八十七年度偵字第二三一○九號起訴書提起公訴
    ，於八十八年二月十三日，由本院以八十八年度訴字第八九號判決，判處應執行
    有期徒刑一年十月確定。詎乙○○於五年內復另基於施用第一級毒品海洛因之概
    括犯意，自九十年十二月中旬某日起至九十二年八月四日早上十時許止，在其停
    放於臺中縣市路旁之自用小客車上等處，以針筒注射或加熱燒烤之方式，連續施
    用第一級毒品海洛因多次，平均每天施用一次。嗣於九十二年八月六日下午五時
    四十分許，經警在臺中縣大甲鎮○○路四五二巷七十弄二六號八樓其住處內查獲
    ，並扣得其所有供施用第一級毒品海洛因所用之注射針筒一支，始知上情。
二、案經臺中縣大甲分局報請臺灣臺中地方法院檢察署檢察官偵查起訴及移送併辦。
    理  由
一、訊據被告乙○○對於右揭時、地連續施用第一級毒品海洛因多次之犯罪事實，於
    本院審理時坦承不諱，其尿液經送檢驗結果，亦呈嗎啡陽性反應，有臺中縣衛生
    局九十二年八月十四日衛檢字第○九二○○四○二七八號尿液煙毒檢驗報告書在
    卷可稽，復有注射針筒一支扣案可證，並有臺灣高等法院被告全國前案紀錄表、
    臺灣臺中地方法院檢察署刑案資料查註紀錄表在卷可查，足見被告自白與事實相
    符，其五年內三犯毒品危害防制條例第十條之罪，事證明確，犯行洵堪認定，應
    依法論科。
二、按施用毒品，經觀察、勒戒認無繼續施用傾向為不起訴處分確定後，五年內三犯
    毒品危害防制條例第十條之罪者，除應由法院裁定入戒治處所施以強制戒治外，
    並應進入審理程序審判，毒品危害防制條例第二十條第三項定有明文；查被告乙
    ○○因施用毒品案件，經觀察、勒戒後，認無繼續施用毒品之傾向，由本院於八
    十七年七月二十一日，以八十六年度訴字第一九四六號判決免刑確定；又因施用
    第一、二級毒品案件，經觀察、勒戒後，認有繼續施用毒品之傾向，經本院裁定
    令入戒治處所施以強制戒治一年，又其刑事部分，業於八十七年十二月二十二日
    ，經臺灣臺中地方法院檢察署檢察官以八十七年度偵字第二三一○九號起訴書提
    起公訴，於八十八年二月十三日，由本院以八十八年度訴字第八九號判決，判處
    應執行有期徒刑一年十月確定，有臺灣高等法院被告全國前案紀錄表、臺灣臺中
    地方法院檢察署刑案資料查註紀錄表在卷可查，其五年內三犯毒品危害防制條例
    第十條之罪，已如前述，揆諸上揭條文意旨，應進入審理程序審判。故核被告所
    為，係犯毒品危害防制條例第十條第一項施用第一級毒品罪。其持有毒品之低度
    行為，已為施用之高度行為所吸收，不另論罪。被告先後多次施用第一級毒品犯
    行，時間緊接，犯罪構成要件相同，顯係出於概括之犯意為之，為連續犯，依刑
    法第五十六條規定，以一罪論，並加重其刑。公訴人雖僅就九十二年八月六日當
    日或往前回溯四、五內之某時為起訴，惟被告其餘行為（含公訴人九十二年度毒
    偵字第二九九八號併案部分）與已起訴部分具有連續犯之裁判上一罪關係，本院
    自得一併審理，附此敘明。被告前因違反毒品危害防制條例案件，經本院以八十
    八年度訴字第八九號判決判處應執行有期徒刑一年十月，於九十年八月十八日執
    行完畢，有臺灣高等法院被告全國前案紀錄表及臺灣臺中地方法院檢察署刑案資
    料查註紀錄表在卷可憑，其受有期徒刑執行完畢五年內再犯本件有期徒刑以上之
    罪，為累犯，應依法遞加重其刑。爰審酌被告一再施用毒品，經強治戒治期滿後
    ，仍不知戒惕，又再次施用毒品，戕害自身健康，暨其智識、素行、犯罪之目的
    、動機、手段及犯後坦承一切態度良好等一切情狀，量處如主文所示之刑，以資
    懲儆。扣案之注射針筒一支，為被告所有供施用第一級毒品海洛因所用，業據被
    告供承在卷，惟無法證明係專供施用毒品之用，是僅為供犯罪所用之物，爰依刑
    法第三十八條第一項第二款併予宣告沒收。
據上論斷，應依刑事訴訟法第二百七十三條之一第一項、第二百九十九條第一項前段
，毒品危害防制條例第十條第一項、第二十條第三項前段，刑法第十一條前段、第五
十六條、第四十七條、第三十八條第一項第二款，判決如主文。
本案經檢察官甲○○到庭執行職務
中      華      民      國    九十二    年    十一    月      二十    日
                                臺灣臺中地方法院刑事第三庭
                                    審判長法  官 劉錫賢
                                          法  官 黃松竹
                                          法  官 黃裕仁
右正本證明與原本無異。
如不服本判決，應於判決送達後十日內向本院提出上訴狀，上訴於臺灣高等法院臺中
分院( 須附繕本 )。
                                          書記官
中      華      民      國      九十二    年    十一    月      二十    日
附錄本案論罪科刑法條全文
毒品危害防制條例第十條第一項
施用第一級毒品者，處六月以上五年以下有期徒刑。


司法院資訊處製作；財團法人民間司法改革基金會備份。
